【裁判字號】    89,易,1703
【裁判日期】    891003
【裁判案由】    恐嚇
【裁判全文】
臺灣桃園地方法院刑事判決                        八十九年度易字第一七三號
    公  訴  人  臺灣桃園地方法院檢察署檢察官
    被      告  乙○○
右列被告因恐嚇案件，經檢察官提起公訴（八十九年度偵字第八三三○號），本院判
決如左：
        主  文
乙○○以加害財產之事恐嚇他人，致生危害於安全，處拘役貳拾日，如易科罰金以參
佰元折算壹日。
        事  實
一、乙○○於民國八十九年四月十五日下午三時許，在桃園縣龍潭鄉○○路○○段與
    十一分路口，駕駛ＴＤ－５６３９號自小客車與駕駛Ｖ３－０９５７號自小客車
    之甲○○發生事故，雙方因此事故而發生爭執，甲○○即告知擬報警前來處理，
    詎乙○○竟基於恐嚇危害安全之犯意，向甲○○恫稱：你小心點，我已記下你的
    車號，會找人砸你的車等語（起訴書贅載會找人修理你該語，詳後述），而以此
    言詞方式，對甲○○施以加害財產之通知，使甲○○聽聞此加害內容後，心生畏
    怖。
二、案經甲○○訴由桃園縣警察局平鎮分局報請臺灣桃園地方法院檢察署檢察官偵查
    起訴。
        理  由
一、訊據被告乙○○固不否認伊有於前揭犯罪事實欄所載之時、地，與告訴人甲○○
    所駕該部自小客車發生事故，且伊亦有對告訴人說出重話之情，惟矢口否認有恐
    嚇告訴人之情，辯稱：伊固有對告訴人說出重話，然確無向告訴人恫稱，我已記
    下你的車號，會找人砸你的車該詞云云，惟查：（一）、告訴人甲○○於警訊、
    檢察官八十九年六月二十日及本院八十九年八月九日庭訊時均一再證稱，其於前
    揭犯罪事實欄所載之時、地，與被告所駕該部自小客車發生事故後，其向被告告
    稱要報警處理該情，被告一聽該語，即向其恫稱：已記下車號，會找人砸車等語
    。（二）、又證人丙○○於本院八十九年八月九日及九月二十日審理時結稱，被
    告確有向告訴人恫稱，你小心點，我已記下你的車號，會砸你的車等語，堪信被
    告所辯無非卸責之詞，是本件事證明確，被告犯行洵堪認定，應予依法論科。
二、核被告所為係犯刑法第三百零五條之恐嚇危害安全罪。爰審酌被告之犯罪動機、
    目的、手段，及其品性、生活狀況、智識程度、犯罪所生危害，及犯罪後態度等
    一切情狀，爰量處如主文所示之刑，並諭知易科罰金之折算標準，以資懲戒。
三、至公訴意旨另謂：乙○○於八十九年四月十五日下午三時許，在桃園縣龍潭鄉○
    ○路○○段與十一分路口，駕駛ＴＤ－５６３９號自小客車與駕駛Ｖ３－０９５
    ７號自小客車之甲○○發生事故，雙方因此事故而發生爭執，甲○○即告知擬報
    警前來處理，詎乙○○竟基於恐嚇危害安全之犯意，向甲○○恫稱：你小心點，
    我已記下你的車號，會找人修理你等語，而以此言詞方式，對甲○○施以加害身
    體之通知，使甲○○聽聞此加害內容後，心生畏怖，因認被告涉有刑法第三百零
    五條之恐嚇危害安全罪罪嫌云云。
四、按犯罪事實應依證據認定之，無證據不得推定其犯罪事實，刑事訴訟法第一百五
    十四條定有明文；再認定不利於被告之事實，須依積極證據，苟積極證據不足為
    不利於被告事實之認定時，即應為有利於被告之認定，更不必有何有利之證據，
    最高法院三十年上字第八一六號著有判例可資參照。
五、查：（一）、證人丙○○於本院八十九年八月九日庭訊時證稱：其固有聽聞被告
    向告訴人恫稱，你小心點，我把你車號記下了，然並無聽到被告向告訴人恫稱，
    會找人修理該詞。（二）、又告訴人於本院八十九年九月二十日審理時亦陳稱，
    被告是否有恫稱該語（會找人修理），其並不是記得很清楚，且告訴人於八十九
    年四月二十日警訊時，並無指稱被告有向其恫稱該語，嗣於八十九年五月十八日
    警訊及檢察官八十九年六月二十日偵訊時始改稱，被告有向其恫稱該語，查本件
    案發時間為八十九年四月十五日，有桃園縣警察局道路交通事故調查表乙紙及照
    片三幀在卷可稽，堪信告訴人於八十九年四月二十日接受警局詢問時，其記憶應
    較為新鮮清晰，是應以告訴人於八十九年四月二十日警訊時之供述較為可採，此
    外，復查無其他積極證據足認被告涉有上開公訴意旨所指之犯行，惟因此部分如
    果成罪，與公訴人前開起訴並經本院判決有罪部分有包括一罪之關係，故就此部
    分爰不另為無罪之諭知，併此敘明。
據上論斷，應依刑事訴訟法第二百九十九條第一項前段，刑法第三百零五條、第四十
一條，罰金罰鍰提高標準條例第一條前段、第二條，判決如主文。
本案經檢察官呂理銘到庭執行職務。
中      華      民      國    八十九    年      十      月      三      日
                    臺灣桃園地方法院刑事第五庭
                                      法  官  林信旭
右正本證明與原本無異。
如不服本判決，應於判決送達後十日內，向本院提出上訴狀。
                                      書記官  吳一凡
中      華      民      國    八十九    年      十      月      十一    日
附錄論罪科刑依據之法條：刑法第三百零五條。
刑法第三百零五條
以加害生命、身體、自由、名譽、財產之事恐嚇他人，致生危害於安全者，處二年以
下有期徒刑、拘役或三百元以下罰金。


司法院資訊處製作；財團法人民間司法改革基金會備份。
